臺灣板橋地方法院刑事判決　　　　　　　95年度訴字第2856號
公　訴　人　臺灣板橋地方法院檢察署檢察官
被　　　告　甲○○
上列被告因違反毒品危害防制條例案件，經檢察官提起公訴（95
年度毒偵字第5761號），本院依簡式審判程序判決如下：
    主  文
甲○○施用第一級毒品，累犯，處有期徒刑拾月。扣案之第一級
毒品海洛因貳拾包（合計淨重壹點參肆公克，空包裝總重參點柒
玖公克）沒收銷燬之。
    事  實
一、甲○○前因施用毒品，經裁定送觀察、勒戒及強制戒治，於
    民國八十九年八月二十二日停止強制戒治付保護管束，九十
    年二月二十四日保護管束期滿而執行強制戒治完畢（此次施
    用毒品犯行並經檢察官聲請以簡易判決處刑，由本院以八十
    九年度重簡字第四０四號判決判處有期徒刑五月確定，並與
    其所犯之違反藥事法、偽造文書等案件定應執行刑有期徒刑
    一年一月，於九十年八月四日縮短刑期執行完畢）。其又因
    施用第一級、第二級毒品案件，經臺灣臺北地方法院以九十
    二年度訴字第二一一八號判決判處有期徒刑七月、四月，並
    定應執行刑有期徒刑九月確定，於九十五年二月二十六日縮
    短刑期執行完畢。其再因施用毒品，經本院以九十四年度訴
    字第二五八三號判決判處有期徒刑十月、五月，並定應執行
    刑有期徒刑一年二月，復由臺灣高等法院以九十五年度上訴
    字第五六五號判決駁回上訴而於九十五年七月三日確定（尚
    未執行）。詎猶不知悔改，基於施用第一級毒品海洛因之犯
    意，於九十五年八月十四日晚間七時許，在臺北縣三重市信
    義公園廁所內，以注射方式，施用海洛因乙次。嗣於九十五
    年八月十六日下午一時三十分許，為警在臺北縣三重市○○
    ○路六十四巷巷口查獲，並扣得甲○○所有、供其施用之海
    洛因二十包（合計淨重一點三四公克，空包裝總重三點七九
    公克）。
二、案經臺北市政府警察局中正第一分局移送臺灣板橋地方法院
    檢察署檢察官偵查起訴。本院於準備程序進行中，被告甲○
    ○就被訴事實為有罪之陳述，經告知簡式審判程序之旨，並
    聽取公訴人、被告之意見後，本院合議庭裁定由受命法官獨
    任進行簡式審判程序。
    理  由
一、上揭犯罪事實，業據被告於警詢、偵查及本院準備程序、審
    理時均自白不諱，其於九十五年八月十六日為警查獲後採集
    之尿液檢體，經送臺灣尖端先進生技醫藥股份有限公司以酵
    素免疫分析法初驗、氣相層析質譜儀法複驗之結果，確呈嗎
    啡陽性反應，有該公司於九十五年八月二十八日出具之濫用
    藥物檢驗報告一份、臺北市政府警察局偵辦毒品案件尿液檢
    體委驗單一紙在卷可稽。又警方於上開期日扣得之白粉二十
    包，經送驗結果，均為海洛因，合計淨重一點三四公克，空
    包裝總重三點七九公克之事實，有法務部調查局九十五年九
    月十日調科壹字第０９５２３０１３９６０號鑑定通知書一
    份附卷可憑，另有前述海洛因二十包扣案可佐，足認被告之
    自白與事實相符。再者，被告前因施用毒品，經裁定送觀察
    、勒戒及強制戒治，於八十九年八月二十二日停止強制戒治
    付保護管束，九十年二月二十四日保護管束期滿而執行強制
    戒治完畢，此次施用毒品犯行並經檢察官聲請以簡易判決處
    刑，由本院以八十九年度重簡字第四０四號判決判處有期徒
    刑五月確定，並與其所犯之違反藥事法、偽造文書等案件定
    應執行刑有期徒刑一年一月，於九十年八月四日縮短刑期執
    行完畢，其又因施用第一級、第二級毒品案件，經臺灣臺北
    地方法院以九十二年度訴字第二一一八號判決判處有期徒刑
    七月、四月，並定應執行刑有期徒刑九月確定，於九十五年
    二月二十六日縮短刑期執行完畢，再因施用毒品案件，經本
    院以九十四年度訴字第二五八三號判決判處有期徒刑十月、
    五月，並定應執行刑有期徒刑一年二月，復由臺灣高等法院
    以九十五年度上訴字第五六五號判決駁回上訴而於九十五年
    七月三日確定之事實，有臺灣高等法院被告前案紀錄表一份
    在卷可考，被告既於強制戒治執行完畢釋放後，五年內二次
    觸犯施用第一級、第二級毒品罪，且均經法院判處罪刑確定
    ，其又犯本案施用第一級毒品罪，自已非毒品危防制條第二
    十條第三項所定「五年後再犯」之情形，無庸再送觀察、勒
    戒或強制戒治，而應由檢察官逕行依法追訴（最高法院九十
    五年度臺非字第五九號判決參照）。從而本件事證明確，被
    告犯行堪予認定。
二、核被告所為，係犯毒品危害防制條例第十條第一項之施用第
    一級毒品罪。其為施用而持有海洛因之低度行為，為施用之
    高度行為所吸收，不另論罪。被告前因施用第一級、第二級
    毒品案件，經臺灣臺北地方法院以九十二年度訴字第二一一
    八號判決判處有期徒刑七月、四月，並定應執行刑有期徒刑
    九月確定，於九十五年二月二十六日縮短刑期執行完畢乙節
    ，有臺灣高等法院被告前案紀錄表一份在卷可考，其受有期
    徒刑之執行完畢，五年內故意再犯本件有期徒刑以上之罪，
    為累犯，應依法加重其刑。爰審酌被告素行非端，前已屢因
    施用毒品經法院論罪科刑，均猶不知遠離毒害，顯然漠視法
    令之禁制，惟坦承犯行，暨其犯罪之動機、目的、所生危害
    等一切情狀，量處如主文所示之刑。扣案之海洛因二十包，
    其中合計淨重一點三四公克之海洛因，應依毒品危害防制條
    例第十八條第一項前段規定應沒收銷燬之；至於裝盛上開海
    洛因之外包裝袋（總重三點七九公克），因法務部鑑驗毒品
    之標準作業流程，毒品秤重主要以傾倒方式，必要時輔以刮
    杓刮取，儘可能將原送驗包裝物內毒品與包裝物分離後個別
    秤重，所得之毒品重量登載為「淨重」，包裝物重量則登載
    為「空包裝重」，然依上述二種方式分離，原送驗包裝物內
    均仍會有微量毒品成分殘留，此為本院歷來辦理毒品案件職
    務上所知悉，並有法務部調查局九十四年四月十二日調科壹
    字第０九四００一一四七四０號函一紙附卷可憑，上開外包
    裝袋既仍含有微量海洛因成分無法析離，爰併依前揭規定宣
    告沒收銷燬之。至於同日扣得之香菸盒一個，與本案犯罪事
    實無關，且非違禁物，爰不併予宣告沒收。
三、末查本案被告施用海洛因之次數僅有單一，且被告尚有臺灣
    高等法院以九十五年度上訴字第五六五號判決確定之有期徒
    刑一年二月及本案首揭宣告之有期徒刑十月等案件有待執行
    ，在監期間被告即再無施用毒品之可能，且縱有毒癮，亦已
    足戒斷，故本院毋庸依刑法第八十八條規定諭知被告於刑之
    執行前入相當處所施以禁戒，附此敘明。
四、如不服本判決，得自收受送達之日起十日內，向本院提出上
    訴。
據上論斷，應依刑事訴訟法第二百七十三條之一第一項、第二百
九十九條第一項前段，毒品危害防制條例第十條第一項、第十八
條第一項前段，刑法第十一條前段、第四十七條第一項，判決如
主文。
本案由檢察官乙○○提起公訴，經檢察官溫祖德到庭執行職務。
中　　華　　民　　國　　96　　年　　1 　　月　　30　　日
                  刑事第十庭  法  官  劉元斐
上列正本證明與原本無異。
如不服本判決，應於判決送達後十日內向本院提出上訴書狀 (應
附繕本)，上訴於臺灣高等法院。
                              書記官  郭玉芬
中　　華　　民　　國　　96　　年　　1 　　月　　30　　日
附錄本案論罪科刑所引法條：
毒品危害防制條例第十條：
施用第一級毒品者，處六月以上五年以下有期徒刑。
施用第二級毒品者，處三年以下有期徒刑。
